# 合同负债与预收款

提问人：709046552 时间：2021-11-11 08:05:06
陈版，关于合同负债与预收账款如何进行区分？

回答人：chenyiwei
新收入准则执行后，原“预收账款”科目和报表项目仍然存在，但其适用范围明显缩小。属于新收入准则规范范围（即，不是租赁等由其他准则规范的交易）且已有符合新收入准则第五条规定条件的客户合同的预收款项应列入合同负债，其余情况下的预收款项仍在预收账款中核算及列报。